臺灣高等法院臺南分院刑事判決　　　　99年度上訴字第1166號
上　訴　人　臺灣臺南地方法院檢察署檢察官
上　訴　人
即　被　告　黃魚爵
選任辯護人　蘇文斌律師
　　　　　　林錫恩律師
　　　　　　黃俊達律師
上列上訴人因被告違反貪污治罪條例等案件，不服臺灣臺南地方
法院97年度訴字第1378號中華民國99年8 月26日第一審判決（起
訴案號：臺灣臺南地方法院檢察署97年度偵字第6137、6138、62
27、6228、10031、11456號），提起上訴，本院判決如下：
    主  文
原判決撤銷。
黃魚爵犯如附表所示之罪，處如附表所示之刑，應執行有期徒刑
捌年陸月。
    事  實
一、國家補貼政策係國家基於扶植特定事業之目的，為強化其事
    業競爭力，賦予特定人利益為目的之行為，係國家統治權在
    經濟面運用之一環，自屬於國家公務行為。漁業用油加油站
    應審查核配對象限領有合格漁業執照及配油手冊之漁船、舢
    舨、漁筏等，漁船如有在所屬加油碼頭違規抽油販售情形，
    該次核配用油予加油站之優惠價格即應剔除，農委會再審核
    加油站加油量之相關文件資料據以撥付補貼款項與加油站。
    再漁業動力用油之核配，依該漁船出海作業實際所需情形決
    定其用油量，在核配設計上應無所謂「油料剩餘」之情事發
    生，如單趟或多趟出海作業後，油料仍有剩餘，下次油料補
    充量自應減少，故制度設計上自不容許低價漁業用油外流之
    情況。鑑於過去詐取漁業用油情形氾濫，農委會漁業署自96
    年即要求漁船皆須加裝航程紀錄器（Voyage DataRecorder
    ；VDR ）紀錄漁船實際航行作業之浬程，漁船加油時，係將
    航程紀錄器連接加油站之電腦及漁業署之管理系統，由系統
    讀取漁船作業時數後，依「漁業動力用油優惠油價標準」第
    7 條規定以該漁船「馬力數×耗油系數×航程作業時數」計
    算出優惠漁業用油之核配量，理論上不致發生詐取優惠漁油
    之情形。惟於航程紀錄器故障無作業時數可勾稽時，優惠漁
    業用油核配量之計算方式依上開標準第8條規定係以最後5次
    購油作業時數取最高3次之作業時數，除以3後再乘以0.8 之
    計算所得之平均時數作為其航程作業時數。是出售漁油配額
    之漁船與加油站人員勾結，故意謊報航程紀錄器故障且未實
    際出海，而以上揭航程紀錄器故障期間配油計算方式取得虛
    偽之漁油配額（俗稱油點），該漁船（A 船）並未實際將漁
    業柴油完全加入漁船內，未加入該漁船之漁油配額，以每粒
    新台幣110元至150元不等之價格回售予漁船加油站，加油站
    再將收購之漁油配額出售與油蟲集團（漁油配額即A 船獲得
    核配可以購買優惠漁業用油之數量，油蟲集團取得A 漁船之
    漁油配額後，實際向漁港加油站購入優惠漁業用柴油時，尚
    須支付購買優惠漁業用柴油之價金），油蟲集團再駕駛B 漁
    船至漁船加油站，向加油站人員購買及載運以上開捏造漁業
    用油配額購得之柴油，共同向國家詐取漁船優惠補助用油，
    再將之出售與各地之地下油行。
二、黃魚爵係址設臺南縣將軍鄉平沙村平沙170 號馬沙溝漁港加
    油站之站長，而馬沙溝漁港加油站所屬之勗維企業有限公司
    （下稱勗維公司）於民國95年6 月間，即與臺南縣政府訂立
    漁船油配售審核契約，依該審核契約約定，馬沙溝漁港加油
    站配售優惠油價之漁業動力用油（下稱漁船油）之對象，僅
    限有合格漁業執照及配油手冊之漁船、舢舨、漁筏、漁業巡
    護船、試驗船及娛樂漁船（下稱合格配售漁船），且核配優
    惠漁船油之方法及程序、配油標準及管制要點，均應依「臺
    灣地區漁船油核配辦法」之規定辦理（按「臺灣地區漁船油
    核配辦法」業於96年3月7日廢止，嗣應依「漁業動力用油優
    惠油價標準」相關規定辦理），以避免不肖漁民詐購優惠漁
    船油轉賣他人牟利。詎黃魚爵與馬沙溝漁港加油站之會計陳
    秀惠、周慧貞、黃秋芬（另案經原審98年度訴字第400 號審
    結）及發油員吳榮樂、吳龍通、加油員陳政修、吳志富、李
    世英等人，受農委會委託審查及執行漁業用油補貼政策之執
    行，且台南縣政府授權加油站審核漁船用油申購，台南縣政
    府與加油站間訂有審核契約，黃魚爵與上開漁港加油站人員
    執行優惠漁業用油核配之公務上委託執行國家公務行為，係
    屬刑法上委託公務員，明知如附表所示之合格配售漁船於購
    買優惠漁船油時，享有農委會漁業署之補貼且免營業稅、貨
    物稅，為謀取農委會漁業署對於合格配售漁船之補貼款，竟
    意圖為自己不法之所有，與馬沙溝漁港加油站之上開人員，
    並與附表編號1、2所示漁船筏之船長（主）陳祖傳、賴正川
    等人共同基於詐欺取財之犯意聯絡，明知附表編號1、2所示
    神得利168號、吉祥2號（原名為神得利888 號）漁船之航程
    紀錄器，於附表編號1、2所示之時間並未故障，竟由上開馬
    沙溝漁港加油站人員，在電腦上選擇航程紀錄器故障之優惠
    漁船用油油量核配模式，佯以航程紀錄器故障模式連結農委
    會漁業署網站，而計算出遠高於附表編號1、2所示神得利16
    8號、吉祥2號漁船實際出海時數所得配售之優惠漁船油核配
    數量（俗稱油點），由黃魚爵以每粒（200 公升）新臺幣（
    下同）110元至150元不等之價格，向附表編號1、2漁船筏之
    船長（主）陳祖傳、賴正川收購優惠漁船油，並轉售予由陳
    宗信與其弟陳宗吉、其妻杜雪瑞、其表親王鴻益及杜三元、
    陳連進組成之油蟲集團，並虛偽陳報附表編號1、2所示漁船
    筏之不實配售優惠漁船油油量，使農委會漁業署承辦人員誤
    以為附表編號1、2之漁船筏確經配售如附表編號1、2核配之
    優惠漁船油油量，因而陷於錯誤，並補貼如附表編號1、2所
    示詐欺所得金額欄之金額。
三、案經臺灣臺南地方法院檢察署檢察官指揮及行政院海岸巡防
    署臺南縣機動查緝隊、法務部調查局臺南縣調查站、臺南縣
    警察局刑警大隊、高雄縣警察局刑警大隊、南投縣警察局刑
    警大隊、行政院環境保護署南區環保警察隊報請同署檢察官
    偵查起訴暨同署檢察官移送併辦。
    理  由
甲、程序方面（證據能力部分）：
    按被告以外之人於審判外陳述，雖不符刑事訴訟法第159 條
    之1至之4之規定，而經當事人於審判程序同意作為證據，法
    院審酌該言詞陳述或書面陳述作成時情況，認為適當者，亦
    得為證據；當事人、代理人或辯護人於法院調查證據時，知
    有同法第159條第1項不得為證據之情形，而未於言詞辯論終
    結前聲明異議者，視為有前項之同意，同法第159條之5定有
    明文。本件被告及辯護人對於檢察官所舉所有書面證據及原
    審提示證據之證據能力，已於本院表明均同意列為證據（見
    本院卷(二)第4 至58頁反面），本院審酌該等供述證據之取得
    過程並無瑕疵，與本件待證事實間復具有相當之關聯性，自
    得採為證據。
乙、實體方面：
一、訊據被告對於上開犯罪事於本院審理時為認罪之表示（見本
    院卷(六)第3頁正、反面）。辯護人辯護意旨則以：
  (一)航程紀錄器經農委員會「漁業管理資訊系統」讀取後，所為
    核配油量之方法，程序與配油標準既無錯誤，自無不法或不
    實可言，至漁船私下販賣核配油料之行為，純屬「行政不法
    」而與「刑事不法」無涉。核配油量既係漁業署之單方行為
    ，並不受漁民之拘束，在航程紀錄器正常漁船確實故障之情
    形下．漁船依正常程序提出申請，漁業署單方面按照電腦作
    業核配加油數量，又何來電腦作業錯誤，構成詐欺可言？縱
    該漁船於授益之行政處分決定後，有私自販賣核配油料之行
    為，惟其法律效果，亦僅生「繳回該違規部分漁業動力用油
    優惠油價補貼金額」及「停止該漁船該航次之漁船優惠用油
    」之「行政不法」而已，亦不能據此即推定該漁船向加油站
    購買漁業用油時即曾施用詐術。
  (二)漁業署補助金額之計算，係由電腦軟體自動處理，不生「漁
    業署人員誤信為真」之問題。被告縱檢附不實發票，申報漁
    船有加滿核配數量，因係授益行政處分決定以後之行為，至
    多亦僅觸犯商業會計法，而不生詐欺取財或得利之問題。
  (三)漁業動力用油優惠油標準第12條固記載：「油品公司銷售優
    惠漁業動力用油時，應按牌價先予扣除前條第1 項所定貨物
    稅、營業稅及前條第2 項所定優惠油價補貼款，再由本院農
    委會編列預算，將補貼款無息歸付油品公司」等語，但實際
    運作上，油品公司(即中油公司)銷售給馬沙溝加油站時，並
    未依規定按牌價先扣除貨物稅、營業稅及補貼款，反而係由
    馬沙溝加油站依全額油價向中油公司購買，再以扣除貨物稅
    、營業稅及補貼款後之優惠價格出售，農委會編列預算將補
    貼款歸付中油公司時，中油公司再與馬沙溝加油站結算未補
    貼金額，並以之抵銷貨款，此有中油公司傳真給馬沙溝加油
    站之繳款通知單及牌價表可稽，馬沙溝加油站向漁業署申請
    之補貼，僅是沖抵先前之墊款，應無獲利可言，反而會有利
    息之損失。馬沙溝加油站向漁業署申請之補貼，僅是沖抵先
    前之墊款，應無獲利可言，反而會有利息之損失。
  (四)至馬沙溝加油站向漁船收購漁油配額之金額，與出售其他漁
    船或陳宗信等人漁油配額之金額，大多相同，根本沒有獲利
    云云。
二、惟查：被告黃魚爵係馬沙溝漁港加油站之站長，而馬沙溝漁
    港加油站所屬之勗維公司於95年6 月間，即與臺南縣政府訂
    立漁船油配售審核契約，依該審核契約約定，馬沙溝漁港加
    油站應依臺灣地區漁船油核配辦法、漁業動力用油優惠油價
    標準等相關規定辦理配售優惠漁船油。然被告為謀取農委會
    漁業署對於合格配售漁船之補助款，明知附表編號1、2所示
    神得利168號、吉祥2號（原名為神得利888 號）漁船之航程
    紀錄器，於附表編號1、2所示之時間並未故障，竟由上開馬
    沙溝漁港加油站人員，在電腦上選擇航程紀錄器故障之優惠
    漁船油油量核配模式，佯以航程紀錄器故障模式連結農委會
    漁業署網站，而計算出遠高於附表編號1、2所示神得利168
    號、吉祥2 號漁船實際出海時數所得配售之優惠漁船油核配
    數量，再由黃魚爵以每粒（200公升）110元至150 元不等之
    價格，向附表編號1、2所示漁船船主收購優惠漁船油，並售
    與油蟲集團牟利，且虛偽陳報附表編號1、2所示漁船筏之不
    實配售優惠漁船油油量，使農委會漁業署承辦人員誤以為附
    表編號1、2所示之漁船筏確經配售如附表編號1、2核配之優
    惠漁船油油量，並因而陷於錯誤，而補助如附表編號1、2款
    項等事實，業據被告於本院審理時為認罪之表示（見本院卷
    (二)第3 頁），核與證人即馬沙溝漁船加油站會計周慧貞於警
    詢、偵查中及原審審理時證述：伊知道加油站有把漁船沒有
    加完的油點買回來，也知道漁船航程紀錄器沒有故障，但是
    以故障的模式加油等語（見97偵6137號卷(三)第247至257頁、
    97偵6138號卷(一)第14至20、49至52、111至112頁、97偵6138
    號卷(二)第7至11頁、97聲羈174號卷第116至118頁、97聲羈21
    8 號卷第21至24頁、原審卷(一)第91至93頁、原審卷(二)第24至
    45頁）；證人即馬沙溝漁船加油站會計陳秀惠於警詢、偵查
    中及原審審理時證述：伊之工作內容與周慧貞大致相同，但
    她負責開發票，伊則負責收取現金，所有漁船向漁船加油站
    所交付之款項都是由伊經手收取的，伊知道有航行紀錄器沒
    有故障，讓漁船以故障的模式加油之情形，是黃魚爵叫伊這
    麼做，所以要核對的文書伊均沒有核對，而且漁船沒有加完
    的點數確實有回賣給加油站等語（見97偵6137號卷(三)第241
    至245頁、97偵6138號卷(一)第55至60、63至65頁、97偵6138
    號卷(二)第2至4頁、原審卷(一)第82至88頁、原審卷(二)第77頁、
    原審卷(六)第77頁）；證人陳宗信於警詢、偵查中及原審審理
    時證述：伊有跟杜雪端、杜三元、陳宗吉、王鴻益、陳連進
    等人組成一個私下販賣漁業油集團，伊等是向黃魚爵購買優
    惠漁船用油後，再販賣給蘇振議等人，每次加油量是3 萬公
    升，伊去加油站加油的時候，確實沒有提供購油手冊及航程
    紀錄器，而且伊跟黃魚爵買的價錢確實比一般柴油便宜等語
    （見97偵6137號卷(二)第14至19、28至32、186至187頁、97偵
    3167號卷(三)卷第373至375頁、原審卷(三)第214 頁反面）；證
    人杜雪端於偵查中及原審審理時證述：伊知道伊先生陳宗信
    有去黃魚爵的加油站購買漁船油，等到要載運漁船油的時候
    ，都是陳宗吉及王鴻益他們開船去，伊跟伊先生在旁邊注意
    ，由杜三元開油灌車等語（見97偵6137號卷(二)第207至209頁
    、原審卷(三)第214 頁反面）；證人杜三元於警詢、偵查中及
    原審審理時證述：伊有以每次1, 000元之代價去載運漁船用
    油共約10餘次等語（見97偵6137號卷(一)第78至82頁、原審卷
    (三)第214至215頁）；證人陳宗吉於警詢、偵查中及原審審理
    時證述：伊有受陳宗信的指示駕駛王鴻銘號漁船到黃魚爵所
    經營的馬沙溝漁港加油站，載運陳宗信向馬沙溝漁港加油站
    所購買的漁船用油。伊去加油的時候沒有拿加油手冊也沒有
    用連結航程紀錄器到漁業署的航管系統等語（見97偵6137號
    卷(二)第2至5、7至12頁、97偵6137號卷(三)第137至139、149至
    154 頁、原審卷(四)第30頁反面）；證人王鴻益於警詢、偵查
    中及原審審理時證述：伊有跟陳宗吉共同去載運漁業油，都
    是受到陳宗信的指示，每次都是跟陳宗吉一起去的等語（見
    97偵6137號卷(三)第395至402頁、原審卷(四)第30頁反面）；證
    人陳連進於警詢、偵查中及原審審理時證述：陳宗信、陳宗
    吉、王鴻益在鐵皮屋圍牆下抽漁船油的時候，伊在旁邊幫忙
    看管，載運漁船油的油罐車要出來的時候，伊要幫忙四處看
    看，免得發生車禍，也是會擔心油罐車被查緝發現，陳宗信
    1次給伊1,000元，有4、5次等語（見97偵6137號卷(二)第203
    至206頁、原審卷(四)第30頁反面）；證人即神得利168號船長
    （主）陳祖傳於原審審理時供述：伊有將用剩之優惠漁船油
    核配數量賣給漁船加油站等語（見原審卷(二)第77頁、原審卷
    (六)第88頁）；證人即吉祥2 號漁船船長賴正川於原審審理時
    亦供認，確實在吉祥2 號的航程紀錄器沒有故障之情形下，
    在馬沙溝漁港加油站以故障的模式計算出虛偽之優惠漁船油
    核配額，再將核配之漁船油配額賣給馬沙溝漁港加油站等語
    （見原審卷(六)第88頁），大致相符。此外，並有行政院農業
    委員會96年3 月14日農授漁字第0960111597號函及所附漁業
    動力用油優惠油價標準、財政部臺灣省南區國稅局佳里稽徵
    所97年5 月13日南區國稅佳里三字第0970009417號函檢送「
    勗維企業有限公司」96年2月至97年3月銷項憑證明細資料表
    、吉祥2號（神得利888）之漁業動力用油購油手冊、購油紀
    錄、機漁船（含船員）進出港紀錄檢查表、進出港時間及加
    油記錄表、神得利168 號之進出港時間及加油記錄表、機漁
    船進出港檢查表、漁業動力用油購油手冊、購油紀錄、吉祥
    2號（神得利888）勘驗照片、南部地區巡防局第七岸巡總隊
    馬公漁港安檢所執勤工作紀錄簿、神得利168 號漁船勘驗照
    片、神得利168 號加油及通報航程紀錄器、故障紀錄表、台
    南地方法院檢察署搜索扣押筆錄及扣押物品目錄表、漁船航
    程紀錄設備安裝及維運作業要點、臺灣地區漁船油核配辦法
    、涉案違規利用優惠漁業動力用油案件處理流程及處分基準
    、神得利168號航程紀錄器（VDR）故障通報單、勗維公司與
    台南縣政府之漁船油配售審核契約、神得利168號之97.08.2
    2 證明書、97.08.25修理證明書、中國石油股份有限公司漁
    船加油站自願加盟契約書、神得利168 號補充漁船用油書、
    周慧貞提出神得利168 號加油匯款明細暨資料、行政院農業
    委員會漁業署97年11月13日漁北一字第0971253327號函、漁
    業動力用油供售作業要點、馬沙溝漁船加油站集團成員組織
    分工及加油流程圖、行政院農業委員會漁業署99年2 月12日
    漁二字第0991203621號函及所附吉祥2號、神得利168號以VD
    R 故障方式核算優惠油量說明、台灣中油股份有限公司油品
    行銷事業部99年2 月26日銷業發字第0990251060號函及所附
    牌價表、行政院農業委員會漁業署100年6月30日漁二字第10
    01218054號函及所附勗維加油站申請漁業動力用油配售補助
    款資料、行政院農業委員會漁業署100 年10月19日漁二字第
    1001230122號函及所附吉祥2號漁船船籍資料等可稽（見97
    偵6137號卷(一)第298至300頁、97偵6137號卷(二)第104至109、
    117至122、139至143、150至153、162至165頁、97偵6137號
    卷(三)第197至207、226至233頁、97偵6138號卷(二)第90至97頁
    、97聲搜33號卷第50至55、57至59頁、97聲羈174號卷第136
    至142頁、原審卷(一)第101至103、134至135、209至210、295
    至305、337至346、358至371頁、原審卷(二)第255至258 頁、
    原審卷(五)第181至182、201頁、原審卷(六)第157至163、166至
    168 頁、本院卷(四)第142至235頁、本院卷(五)第214至232頁）
    ，足認被告確有上開明知附表編號1、2所示神得利168 號、
    吉祥2號（原名為神得利888號）漁船之航程紀錄器，於附表
    編號1、2所示之時間並未故障，竟由上開馬沙溝漁港加油站
    人員，在電腦上選擇航程紀錄器故障之優惠漁船油油量核配
    模式，佯以航程紀錄器故障模式連結農委會漁業署網站，而
    計算出遠高於附表編號1、2所示神得利168號、吉祥2號漁船
    實際出海時數所得配售之優惠漁船油核配數量，再由黃魚爵
    以每粒（200公升）110元至150元不等之價格，向附表編號1
    、2 所示漁船船主收購優惠漁船油，並售與油蟲集團牟利，
    且虛偽陳報附表編號1、2所示漁船筏之不實配售優惠漁船油
    油量，使農委會漁業署承辦人員誤以為附表編號1、2所示之
    漁船筏確經配售如附表編號1、2核配之優惠漁船油油量，並
    因而陷於錯誤，而補助如附表編號1、2款項之情事。
三、本件首應審究者為被告是否為刑法第10條第2項第2款之受託
    公務員？茲分述如下：
  (一)刑法於民國九十四年二月二日修正，並於九十五年七月一日
    施行，其第十條第二項原規定「稱公務員者，謂依法令從事
    於公務之人員。」修正後規定為：「稱公務員者，謂下列人
    員：一、依法令服務於國家、地方自治團體所屬機關而具有
    法定職務權限，以及其他依法令從事於公共事務，而具有法
    定職務權限者。二、受國家、地方自治團體所屬機關依法委
    託，從事與委託機關權限有關之公共事務者。」依上揭修正
    後規定，凡：一、服務於國家、地方自治團體所屬機關之公
    務人員（即身分公務員），二、依法令從事於公共事務而具
    有法定職務權限者（即授權公務員），三、受機關委託而從
    事與委託機關權限有關之公共事務者（即委託公務員），均
    屬刑法上之公務員。而其修正說明第(五)點：「至於受國家
    或地方自治團體所屬機關依法委託，從事與委託機關權限有
    關之公共事務者，因受託人得於受任範圍內行使委託機關公
    務上之權力，故其承辦人員應屬刑法上之公務員，爰參考貪
    污治罪條例第二條後段、國家賠償法第四條第一項規定於第
    二款訂之。」故原不具備上述身分公務員或授權公務員身分
    之人，如係受國家或地方自治團體所屬機關依法委託，從事
    與委託機關權限有關之公共事務，自仍屬刑法上之公務員。
    上開「受國家、地方自治團體所屬機關依法委託，從事與委
    託機關權限有關之公共事務者」稱為「委託公務員」，此類
    型之公務員係參酌行政程序法第16條第1 項規定「行政機關
    得依法規將其權限之一部分，委託民間團體或個人辦理」、
    同法第2條第3項規定「受託行使公權力之個人或團體，於委
    託範圍內，視為行政機關」、國家賠償法第4條第1項規定「
    受託行使公權力之團體，其執行職務之人於行使公權力時，
    視同委託機關之公務員。受委託行使公權力之個人，於執行
    職務行使公權力時，亦同」，是依此等法令受委託行使行政
    機關之權限或公權力之人，亦應視為刑法上之公務員。符合
    此「委託公務員」類型必須有3 要件：1.機關委託：此類型
    之公務員，亦採職務公務員之概念，須受國家或地方自治團
    體所屬機關依法委託，而具有法定職務權限者，始足當之。
    2.委託方式：或直接以法律規定或以行政處分或行政契約為
    之。3.公共事務：公共事務之性質，以涉及有關公權力行使
    之事項為限。所委任者須為該機關權力範圍內之公務，受任
    人因而享有公務上之職權及權力主體之身分，於其受任之範
    圍內行使行政主體之權力者（最高法院87年台上字第1901號
    、88年台上字第2273號判決意旨參照），方足當之。
  (二)復按漁業法第1 條明定：「為保育、合理利用水產資源，提
    高漁業生產力，促進漁業健全發展，輔導娛樂漁業，維持漁
    業秩序，改進漁民生活，特制定本法；本法未規定者，適用
    其他法令之規定。」復於第59條規定：「漁業動力用油，免
    徵貨物稅。漁業動力用油優惠油價標準，由行政院定之。」
    基此，行政院依前揭規定之授權訂定「漁業動力用油優惠油
    價標準」，其第4 條前段規定：「依法領有漁業證照之漁業
    人於國內購買優惠漁業動力用油作漁業使用，依法免徵貨物
    稅、營業稅，並依本標準規定享有優惠油價之補貼款。」又
    於第11條規定：「油品公司銷售優惠漁業動力用油時，應按
    油牌價先予扣除第4條第1項所定貨物稅、營業稅及前條第2
    項所定優惠油價補貼款，再由本院農委會編列預算，將補貼
    款無息歸付油品公司。」（見本院卷(六)第73頁正、背面）是
    為達到漁業法第1 條所揭示改進漁民生活，扶助漁民降低生
    產成本，減輕漁民負擔之立法目的。又優惠油價補貼款乃在
    該補貼款給付之前，行政機關具行政處分性質之准否補貼貸
    款決定，其准否補貼款之決定歸入公法約束，尤其是平等原
    則之遵守，並受司法審查（最高行政法院95年度裁字第372
    號判決參照）。
  (三)本件農委會為貫徹上開扶助漁民政策，委託改制前之台南縣
    政府以訂立合約書之契約方式委由供油機關即馬沙溝加油站
    辦理漁船之漁業動力用油之供售，此觀農委會以96年1月2日
    農授漁字第0951323464號之漁業動力用油供售作業要點第4
    條規定「第三點漁船加油站應經本會（農委會）同意與直轄
    市或縣（市）政府簽訂行政契約。但屬經本會（農委會）核
    准銷售漁業動力用油之油品公司直營漁船加油站者，得由其
    總公司統一與本會簽約。」自明，並有馬沙溝加油站所屬之
    勗維企業有限公司與台南縣政府簽立之漁船油配售審核契約
    可稽（見原審卷(一)第134、135頁）。惟按行政契約與私法契
    約之區別，究係應以契約標的抑契約目的為判別標準，依行
    政程序法第135條之規定，及最高法院61年度台上字第1672
    號判決，同採契約標的說，原則上應以契約標的為準，若是
    契約標的給付行為不易區分為私法或公法性質，此時必須就
    契約目的及契約整體特徵作判斷。原則上，委託之事項如涉
    及公權力之行使，並直接影響人民權利義務者，委託之協議
    始屬行政契約，若委託辦理純粹事務性或低層次之技術工作
    ，仍應以一般私法契約視之。查前述「合約書」契約締結之
    目的，係農委會授權之台南縣政府委由被告擔任站長之馬沙
    構加油站審查漁船加油是否得申請補貼，此有漁船油配售審
    核契約第一條約定「乙方核配對象限領有合格漁業執照及配
    方油手冊之漁船、舢舨、漁筏、漁業巡護船、試驗船、訓練
    船及兼營娛樂漁船」，且「購買漁業動力用油時，應由該漁
    船筏之漁業人或漁業從業人向供油單位提示漁業執照、漁業
    動力用油購油手冊為之。前項購油手冊由漁業人填具『購油
    手冊申請書』向船籍所在地直轄市、縣（市）政府申請核發
    。購油手冊由本會統一印製。」、「供油單位受理漁業人購
    買漁業動力用油，應依下列作業程序辦理：（一）核對漁業
    執照與購油手冊及該漁船所裝設紀錄器之漁船船名、統一編
    號、購油手冊記載內容是否相符。（二）連接漁船上之紀錄
    器讀取作業時數資料，並顯示於電腦螢幕供漁業人或漁業從
    業人閱覽。（三）完成加油後，在購油手冊記載購油日期、
    購油數量、作業時數，並於核章欄核章，同時以航程讀取器
    之印表機，將前述資料列印交給漁業人，並登載於本會「漁
    業管理資訊系統」，「漁業動力用油供售作業要點」第5 條
    、第11條亦有明文。被告係供油單位受理漁業人購買漁業動
    力用油時，自應依「漁業動力用油供售作業要點」第11條之
    規定，核對資料，並應將購油日期、購油數量、作業時數登
    載於農委會「漁業管理資訊系統」，以作為農委會補貼漁業
    用油之依據。職是之故，農委會將其執掌之漁船用油供售補
    貼政策中「加油漁船是否符合補貼條件之審核」項目，委由
    被告辦理，且依上開最高行政法院判決意旨，行政機關具行
    政處分性質之准否補貼漁民加油款決定，其准否補貼款之決
    定歸入公法約束，其能否補貼直接關係加油漁民權利義務甚
    鉅，顯與公共事務有密切關係而定，被告所屬之勗維公司與
    台南縣政府所簽立之漁船油配售審核契約即應歸屬於行政契
    約而非私權利義務關係。因此被告就執行農委會委託承辦上
    開扶助漁民而補貼漁船加油款之公務而言，均屬貪污治罪條
    例第2 條後段規定所稱之受公務機關委託承辦公務之人。而
    行政院農委會96年3 月14日農授漁字第0960111597號函說明
    四、(四)亦敘明民營漁船加油站審核漁業動力用油優惠油價政
    策執行之行政委託，其為受公務機關委託執行漁船用油補貼
    政策公務之人（見174 號聲羈卷第24至26頁）等語，亦同此
    見解。被告選任辯護人所稱本件應屬私經濟行政之行為，與
    公權力之行使無關，被告非受公務機關委託承辦公務之人云
    云，尚有誤會。
  (四)辯護人辯護意旨以：漁業署補助金額之計算，係由電腦軟體
    自動處理，不生「漁業署人員誤信為真」之問題。被告縱檢
    附不實發票，申報漁船有加滿核配數量，因係授益行政處分
    決定以後之行為，至多亦僅觸犯商業會計法，而不生詐欺取
    財或得利之問題云云。然查：農委會既授權台南縣政府與被
    告等加油單位簽約，委託被告經營之加油站核對漁業人資料
    ，並將購油日期、購油數量、作業時數登載於農委會「漁業
    管理資訊系統」，以作為農委會補貼漁業用油之依據。若被
    告未核實核對或未核實將購油日期、購油數量、作業時數登
    載於農委會「漁業管理資訊系統」，將使農委會漁業署承辦
    人員因而陷於錯誤而為不正確之補貼。辯護人上開所辯：係
    由電腦軟體自動處理補助金額之計算，不生「漁業署人員誤
    信為真」、被告不生詐欺取財之問題云云，並無可取。
四、被告明知附表編號1、2所示神得利168號、吉祥2號（原名為
    神得利888 號）漁船之航程紀錄器，於附表編號1、2所示之
    時間並未故障，竟由上開馬沙溝漁港加油站人員，在電腦上
    選擇航程紀錄器故障之優惠漁船油油量核配模式，佯以航程
    紀錄器故障模式連結農委會漁業署網站，而計算出遠高於附
    表編號1、2所示神得利168號、吉祥2號漁船實際出海時數所
    得配售之優惠漁船油核配數量，再由黃魚爵以每粒（200 公
    升）110元至150元不等之價格，向附表編號1、2所示漁船船
    主收購優惠漁船油，並售與油蟲集團牟利，且虛偽陳報附表
    編號1、2所示漁船筏之不實配售優惠漁船油油量，使農委會
    漁業署承辦人員誤以為附表編號1、2所示之漁船筏確經配售
    如附表編號1、2核配之優惠漁船油油量，並因而陷於錯誤，
    而補助如附表編號1、2款項，以此方式詐得如附表所示農委
    會之補助款，被告與上開加油站人員及附表編號1、2漁船船
    長陳祖傳、賴正川間有犯意聯絡及行為分擔，其依法應負共
    同正犯之責，渠等共謀詐取農委會漁業署對合格配售漁船之
    補貼款，並以浮報各漁船筏實際配售之優惠漁船油油量為詐
    欺手段，致農委會漁業署承辦人員陷於錯誤，而依其申報優
    惠漁船油油量予以補貼，則該補貼金額即係其等詐欺所得之
    金額，至其間就詐得之補貼金額如何分配，乃係其共犯間內
    部分配之問題，仍不影響本件被告詐欺金額之計算。被告辯
    稱：「馬沙溝加油站向漁船收購漁油配額之金額，與出售其
    他漁船或陳宗信等人漁油配額之金額，大多相同，根本沒有
    獲利（伊不構成詐欺罪）」云云，並無可取。
五、本件被告犯罪行為時係96及97年間，按當時施行（95年12月
    30日公布修正施行）之「漁業動力用油優惠油價標準第7 條
    第1項、第3項規定：「裝設紀錄器之漁船筏，按紀錄器記錄
    之作業時數，依下列基準計算優惠漁業動力用油量：
    一、主機用油：
    （一）甲種漁船油：0.19公升×馬力數×作業時數。
    （二）乙種漁船油：0.3公升×馬力數×作業時數。
    （三）丙種漁船油：0.19公升×馬力數×作業時數。
    二、副機用油：
    （一）有冷凍機者：0.19公升×馬力數×作業時數。
    （二）無冷凍機者：0.11公升×馬力數×作業時數。」、
    「本標準中華民國95年12月30日修正施行後，首次返回國內
    港口之漁船，其作業時數，以行政院海岸巡防署安檢資訊系
    統所登載之進出港時間（以下簡稱出海時數），核算優惠漁
    業動力用油量。」（見本院卷(六)第74頁 ）又依上開標準第8
    條規定：「紀錄器無作業時數可勾稽時，以最後3 次購油平
    均作業時數之百分之80，核計該次優惠漁業動力用油量；其
    經查明不可勾稽係非可歸責於漁業人者，應於下次加油時，
    補足其優惠漁業動力用油量達平均作業時數之百分之百。有
    前項所定紀錄器無作業時數可勾稽情形者，漁業人應於出港
    前將其紀錄器修復成正常運作，始得再購買優惠漁業動力用
    油。」可知，倘漁船筏裝設之航程紀錄器正常無故障，則該
    漁船筏於配售優惠漁船油時，其最高核配油量之標準，即應
    依照其航程紀錄器之作業時數為基準計算優惠漁船油之油量
    ，而所謂作業時數，依上開標準第7條第3項規定，即係指以
    行政院海岸巡防署安檢資訊系統所登之進出港時間。至若漁
    船筏之航程紀錄器故障者，則應依上開標準第8 條所定之故
    障模式計算其應核配之優惠漁船油油量。
  (一)查神得利168號漁船之主油槽容量為146,550公升，補助油槽
    容量為62,000公升，主油槽及補助油槽容量合計208,550 公
    升；吉祥2號漁船之主油槽容量為252,389公升，補助油槽容
    量為88,000公升，主油槽及補助油槽容量合計為340,389 公
    升，此有漁業動力用油購油手冊（見97偵6137號卷(二)第117-
    122、150-165 頁）可稽。神得利168號分別於如附表所示之
    購油日期即96年9月22日、96年9月28日、96年11月15日、96
    年12月2 日、96年12月11日、96年12月20日、96年12月26日
    及97年1月2日，吉祥二號於如附表所示之購油日期96年10月
    1日及96年10月8日購油，其於附表所示實際出海時數及以航
    行紀錄器故障申報之出海時數均如附表所示，其以航行紀錄
    器至馬沙溝漁港加油站虛偽加油，每次加油量均為208,500
    公升，其向農委會浮報之加油數量為附表浮報數量欄所示（
    以故障申報購油量－最高可核配油量＝浮報數量），依漁業
    動力用油優惠油價標準，每公秉為2533元（每公升2.533 元
    ）計算，其於申請時間欄所示之時間各次向農委會詐得如附
    表詐欺所金額欄所示之金額（浮報數量×2.533 ＝詐欺所得
    金額），總計被告詐得之金額為0000000 元（各次詐欺所得
    金額欄之總和）。
  (二)本件計算被告與其他共犯間詐欺之金額，既應將其實際配售
    之優惠漁船油油量扣除上開神得利168號、吉祥2號實際出海
    作業而得以配售之優惠漁船油油量，始為上開漁船筏溢購之
    優惠漁船油油量，而屬不法詐取補助款之所得。公訴意旨以
    附表編號1所示之漁船每次加油量均為208,500公升（共8 次
    ），附表編號2所示之漁船每次加油量均為252,300公升（共
    2次），並依漁業動力用油優惠油價標準，以每公秉為2533
    元計算其向農委會漁業署詐得補助款之金額一節，漏未扣除
    上開二漁船實際出海作業而得以配售之優惠漁船油油量，自
    有未洽，應更正如附表所示。
  (三)綜上所述，勾稽互核，本件事證明確，被告犯行洵堪認定。
六、核被告所為，係貪污治罪條例第5條第1項第2 款之利用職務
    上之機會詐欺財物罪，應予依法論科。
七、按集合犯係指犯罪構成要件之行為，依其本質、犯罪目的或
    社會常態觀之，常具有反覆、繼續為之之特性，故法律將之
    規定為一獨立之犯罪類型，而為包括一罪之情形。然刑法於
    九十四年二月二日修正公布、九十五年七月一日起施行，其
    因基於一罪一罰，以實現公平原則之考量，已將連續犯及常
    業犯規定悉予刪除，故是否集合犯之判斷，客觀上，應斟酌
    其法律規定文字之本來意涵、實現該犯罪目的之必要手段、
    社會生活經驗中該犯罪實行常態及社會通念等；主觀上，則
    視其是否出於行為人之一次決意，並秉持刑罰公平原則，加
    以判斷，不能無限制擴張，俾與修法意旨相契合。而被告自
    承其係每月十五日及三十日彙整核配用油量，於翌月一日及
    十六日向（改制前之）台南縣政府轉向農委會申請補助（見
    本院卷(四)第24頁），且被告確於如附表所示申請時間欄所示
    之時間透過台南縣政府向農委會申請補助，亦有台南市政府
    農業局100 年10月24日南市農漁字第1000824794號函可稽（
    見本院卷(五)第238-239 頁）。查被告以不實之加油資料向台
    南縣政府提出申請補貼款之各次行為，極具獨立性，並有相
    當時間差距，在本質上並不具有反覆、延續實行之特徵；又
    本件貪汙治罪條例第5條第1項第2 款之利用職務上之機會詐
    取財物罪，在本質上並不具有反覆、延續實行之特徵，即依
    該犯罪構成要件之文義觀之，實無從認定立法者本即預定各
    該犯罪之本質，必有數個同種類行為而反覆實行之集合犯行
    。故在刑法修正施行後，有多數利用職務上之機會詐取財物
    之行為，自應按其行為次數，一罪一罰（最高法院100 年度
    台上字第5377號判決意旨參照）。被告就上開貪污治罪條例
    第5條第1項第2 款之利用職務上之機會詐取財物罪犯行，與
    馬沙溝漁港加油站會計陳秀惠、周慧貞、黃秋芬及發油員吳
    榮樂、吳龍通、加油員陳政修、吳志富、李世英等人，暨與
    附表編號1、2之船長（主）陳祖傳、賴正川等人，具有犯意
    聯絡與行為分擔，為共同正犯。
八、原審以被告罪證明確，應予依法論科，固非無見，惟查：
  (一)被告係與農委會授託之台南縣政府簽約，受託執行公務行為
    ，屬刑法第10條第2項第2款所稱之公務員，公訴人認應論以
    貪汙治罪條例第5條第1項第2 款之利用職務上之機會詐取財
    物罪，並無不合。原審遽以變更起訴法條，論以刑法第339
    條第1項之詐欺取財罪，自有未洽。
  (二)被告如附表所示之各次詐取財物犯行，應按其行為次數，一
    罪一罰，原審認係集合犯之實質上一罪，應論以一罪，亦欠
    妥當。
  (三)檢察官98年度偵字第5736號併案意旨以：被告意圖為自己不
    法所有，於原併案意旨書附表所示漁船僅加入部分核配數量
    之油，將所利剩未完之核配數量回賣給加站，或實際未加油
    而由該漁船將其核配數量全部回賣給該加油站，進而向農委
    會漁業署申報該漁船加滿該核配數量，致該漁業署承辦人員
    誤信為真，且被告此部分涉犯貪汙治罪條例第5條第1項第2
    款之犯行與起訴部分有集合犯裁判上一罪關係一節（見本院
    卷(六)第76-77 頁）。惟本件被告應按其向台南縣政府提出申
    請補貼款之次數，一罪一罰，併案部分之漁船，依其購油時
    間及被告據以向台南縣政府申請補貼款之時間與附表所示被
    告申請補貼款之時間，尚有不同，並無裁判上一罪關係，自
    非本院所得審理，原審概括論以集合犯，予以併案審理，亦
    有未洽。
  (四)本件附表編號1神得利168號漁船實際出海時數應如附表所示
    （見97偵6137號卷(二)第119、150-151頁），其中96年12月2
    日、96年12月20日、96年12月26日及97年1月2日各次實際出
    海時數分別應為「130、100、49及263 」，原審判決附表誤
    載為「146、149、154及109」；另附表編號2吉祥2號漁船96
    年10月1日實際購油數係252,300公升（見97偵6137號卷(二)第
    119頁），原審判決附表編號2 卻認定「160,200公升」，其
    認定事實有所違誤，從而其認定本件詐欺所得之金額亦有不
    當。
  (五)檢察官97年度偵字第17296 號併案以意旨被告賴正川將未加
    完之核配數量油點回賣給加油站，該加油站向漁業署申報該
    漁船加滿該核配數量，致漁業署誤信為真，而以該核配數量
    補助因認被告賴正川涉犯刑法第339條第1項之詐欺罪嫌一節
    ，業據原審於原審99年8 月26日99年度簡字第2131號判決中
    併予審理，並無再予審理之必要。且上開併案部分之被告為
    賴正川，要與本件被告黃魚爵涉犯貪汙治罪條例第5條第1項
    第2 款之利用職務上之機會詐取財物罪之犯行，其當事人不
    同，並無裁判上一罪之關係，亦無從併予審理。原審固未於
    判決內容論及被告賴正川此部分之犯罪事實，惟於案由欄竟
    有「同署檢察官移送併辦（97年度偵字第17296 號）」（見
    原審判決書第1 頁第11行）之記載，其案由欄之記載，容有
    違誤。被告上訴意旨爭執原審量刑過重，辯護人辯護意旨以
    被告並無「詐欺」犯行，亦未「得利」云云，固均無理由；
    檢察官上訴意旨則以應用貪汙治罪條例第5條第1項第2 款之
    利用職務上之機會詐取財物罪論處，並非無據，且原判決亦
    有上開可議之處，即屬無可維持，應由本院撤銷改判，以期
    適法。
九、本院審酌被告身為漁港加油站站長，明知其加油站與臺南縣
    政府訂立契約，且合格配售漁船購買漁船油享有優惠補助，
    其應依約辦理配售漁船油予合格配售漁船，為圖謀不法之優
    惠補助款，竟不思正當營生，與附表編號1、2之船長（主）
    陳祖傳、賴正川等人，共同施以詐術使農委會漁業署誤以為
    附表編號1、2漁船筏所購買之優惠漁船油，係屬合法配售之
    核配優惠漁船油油量而加以補助，造成農委會漁業署受有嚴
    重損害，被告與其他共犯並因而獲取鉅額之補助款項，其破
    壞國家扶助漁民之良法美意，所為誠屬不該，另衡酌其前科
    素行、知識程度、生活狀況及如附表所示各次犯罪所得等一
    切情狀，分別量處如附表所示之刑，並定其應執行如主文所
    示。
十、扣案之NOKIA 門號0000000000號行動電話1具（含SIM卡1張）
    及電腦主機3台、電話聯絡表、電話聯絡簿2張與銀行帳號2
    張，雖係被告所有之物，然並非供其犯本件詐欺取財罪所用
    之物；至其餘扣案之電腦報表、雜記本、薪工資表、行政機
    關往來公文、勗維公司總量進出平衡管制表、中國石油公司
    送貨單、加油站測漏管檢測紀錄表、勗維公司進油車次統計
    表、勗維公司損益表、漁業動力用油購油手冊、機電檢驗報
    告表、扣押電腦資料光碟、漁船購油紀錄日報表、漁船加油
    計算公式、勗維電子信箱帳號密碼單、記事本等證據資料，
    核均屬書證性質，亦均非供被告犯本案所用之物，自均無庸
    為沒收之諭知。
十一、檢察官98年度偵字第5736號併案意旨之事實，與本案並無實
    質上一罪或裁判上一罪之關係，已如上八(三)所示，本院自無
    從併予審理，應退回由檢察官另行處理，另檢察官97年度偵
    字第17296 號案部分，與本件當事人不同，並據原審於99年
    度簡字第2131號判決併案審理在案，已如上八(五)所示，併予
    敘明。
據上論斷，應依刑事訴訟法第369條第1項前段、第364條、第299
條第1項前段，貪污治罪條例第5條第1項第2款，刑法第28條、第
51 條第5款，判決如主文。
本案經檢察官許美女到庭執行職務。
中    華    民    國   100    年    11    月    17    日
                  刑事第六庭    審判長法  官  董武全
                                      法  官  林英志
                                      法  官  孫玉文
以上正本證明與原本無異。
如不服本判決應於收受送達後10日內向本院提出上訴書狀，其未
敘述上訴理由者，並得於提起上訴後10日內向本院補提理由書（
均須按他造當事人之人數附繕本）「切勿逕送上級法院」。
                                      書記官  王薇潔
中    華    民    國   100    年    11    月    17    日
附錄本案論罪科刑法條全文
貪污治罪條例第5條
有下列行為之一者，處七年以上有期徒刑，得併科新臺幣六千萬
元以下罰金：
一、意圖得利，擅提或截留公款或違背法令收募稅捐或公債者。
二、利用職務上之機會，以詐術使人將本人之物或第三人之物交
    付者。
三、對於職務上之行為，要求、期約或收受賄賂或其他不正利益
    者。
前項第一款及第二款之未遂犯罰之。
附表：（即神得利168號、吉祥2號【更名前：神得利888 號】漁
      船部分）
┌─┬───┬───┬────────┬────────┬─────┬───┬─────┬────────┐
│編│漁船  │購  油│按實際出海時數  │以故障申報資料  │浮報數量（│申  請│詐欺所得金│    罪    刑    │
│號│      │日  期├──┬─────┼───┬────┤公升）    │時  間│額（新臺幣│                │
│  │      │      │出海│最高可核配│出海時│申報購油│          │      │：元四捨五│                │
│  │      │      │時數│油量(公升)│數    │量(公升)│          │      │入）      │                │
│  │      │      │    │    二    │      │  一    │   三     │      │          │                │
├─┼───┼───┼──┼─────┼───┼────┼─────┼───┼─────┼────────┤
│  │神得利│960922│ 121│ 62,187.95│ 607.1│ 208,500│146,312.05│      │          │黃魚爵犯利用職務│
│01│168 號├───┼──┼─────┼───┼────┼─────┤961001│   798,498│機會詐取財物罪，│
│  │CT5-  │960928│  77│ 39,574.15│ 634.3│ 208,500│168,925.85│      │          │處有期徒刑柒年柒│
│  │1635  │      │    │          │      │        │          │      │          │月。            │
│  │      ├───┼──┼─────┼───┼────┼─────┼───┼─────┼────────┤
│  │      │961115│ 150│ 77,092.50│ 541.8│ 208,500│131,407.50│961116│   332,855│黃魚爵犯利用職務│
│  │      │      │    │          │      │        │          │      │          │機會詐取財物罪，│
│  │      │      │    │          │      │        │          │      │          │處有期徒刑柒年肆│
│  │      │      │    │          │      │        │          │      │          │月。            │
│  │      ├───┼──┼─────┼───┼────┼─────┼───┼─────┼────────┤
│  │      │961202│ 130│ 66,813.50│ 541.8│ 208,500│141,686.50│      │          │黃魚爵犯利用職務│
│  │      ├───┼──┼─────┼───┼────┼─────┤961216│   711,275│機會詐取財物罪，│
│  │      │961211│ 135│ 69,383.25│ 475.5│ 208,500│139,116.75│      │          │處有期徒刑柒年陸│
│  │      │      │    │          │      │        │          │      │          │月。            │
│  │      ├───┼──┼─────┼───┼────┼─────┼───┼─────┼────────┤
│  │      │961220│ 100│ 51,395.00│ 475.5│ 208,500│157,105.00│      │          │黃魚爵犯利用職務│
│  │      ├───┼──┼─────┼───┼────┼─────┤970101│   862,288│機會詐取財物罪，│
│  │      │961226│  49│ 25,183.55│ 458.1│ 208,500│183,316.45│      │          │處有期徒刑柒年捌│
│  │      │      │    │          │      │        │          │      │          │月。            │
│  │      ├───┼──┼─────┼───┼────┼─────┼───┼─────┼────────┤
│  │      │970102│ 263│135,168.85│ 415.8│ 208,500│ 73,331.15│970116│   185,748│黃魚爵犯利用職務│
│  │      │      │    │          │      │        │          │      │          │機會詐取財物罪，│
│  │      │      │    │          │      │        │          │      │          │處有期徒刑柒年貳│
│  │      │      │    │          │      │        │          │      │          │月。            │
├─┼───┼───┼──┼─────┼───┼────┼─────┼───┼─────┼────────┤
│02│吉祥2 │961001│ 118│ 38,114.00│1255.9│ 252,300│214,186.00│      │          │黃魚爵犯利用職務│
│  │號（改├───┼──┼─────┼───┼────┼─────┤961016│ 1,112,884│機會詐取財物罪，│
│  │名前：│961008│  84│ 27,132.00│1201.3│ 252,300│225,168.00│      │          │處有期徒刑柒年拾│
│  │神得利│      │    │          │      │        │          │      │          │月。            │
│  │888 號│      │    │          │      │        │          │      │          │                │
│  │）CT6-│      │    │          │      │        │          │      │          │                │
│  │0919  │      │    │          │      │        │          │      │          │                │
├─┴───┴───┴──┴─────┴───┴────┴─────┴───┴─────┴────────┤
│備註：(一)可核配油量計算依據：以馬力數（含主機、副機）×0.19×作業時數【編號01神得利168號，主機馬力數1623 │
│        、副機有冷凍機馬力數1082。編號02吉祥2號，馬力數1700】例如：以編號01神得利168號實際出海時數為121 │
│        ，則最高可核配油量應為0.19×（1623＋1082）×121＝62187.95（公升）                               │
│      (二)上開申報期間，補助金額每公升均為2.533元。                                                       │
│      (三) 一減 二等於 三                                                                                 │
│      (四)合計請領補助款六次，金額總計4,003,548元（加油日期每月一日至十五日為一期，於同月十六日申報；每月 │
│        十六日至月底，於隔月一日申報）。                                                                │
│                                                                                                        │
└────────────────────────────────────────────────────┘